臺灣高雄地方法院民事判決
111年度雄小字第711號
原      告  旺旺友聯產物保險股份有限公司


法定代理人  劉自明  

訴訟代理人  孫志賢  

訴訟代理人  彭欣如  
兼送達代收人            樓
訴訟代理人  鞠致東  

被      告  謝○○    （姓名住所均詳卷）
兼法定代理  謝○○    （姓名住所均詳卷）
人
上列當事人間損害賠償事件，本院於民國111年6月30日言詞辯論
終結，判決如下：
    主  文
一、被告應連帶給付原告新臺幣肆萬貳仟零玖拾陸元，及自民國
    一一一年六月五日起至清償日止，按週年利率百分之五計算
    之利息。
二、原告其餘之訴駁回。
三、訴訟費用新臺幣壹仟元由被告連帶負擔。
四、本判決原告勝訴部分得假執行。但被告如以新臺幣肆萬貳仟
    零玖拾陸元供擔保後，得免為假執行。
    事實及理由
一、按行政機關及司法機關所製作必須公開之文書，除前項第3
    款或其他法律特別規定之情形外，亦不得揭露足以識別前項
    兒童及少年身分之資訊，兒童及少年福利與權益保障法第69
    條第2 項定有明文。是司法機關所製作必須公開之文書，除
    法律別有規定外，亦不得揭露足以識別少年之身分資訊。本
    件被告謝○○(民國93年8月生，真實姓名詳卷)於事發時為未
    滿18歲之少年，依前揭規定，本判決不得揭露被告之身分識
    別相關資訊，又若揭露其法定代理人姓名，將因此可得推知
    被告謝○○之身分，故被告2人之姓名均不予揭露，合先敘明
    。
二、次按小額訴訟之訴狀送達後，原告不得將原訴變更或追加他
    訴，但請求基礎事實同一、擴張或減縮應受判決事項之聲明
    者，不在此限，民事訴訟法第436條之23、第436條第2項、
    第255條第1項第2、3款定有明文。原告起訴時，原僅列謝○○
    為被告，並聲明請求：被告謝○○應給付原告新臺幣(下同)53
    ,740元及自起訴狀繕本送達翌日起至清償日止，按週年利率
    5%計算之利息。嗣於訴狀送達後，因被告謝○○於事發至今仍
    係未成年人，原告追加其法定代理人為被告，並變更聲明為
    ：被告應連帶給付原告53,740元及自民事追加被告聲請狀繕
    本送達翌日起至清償日止，按週年利率5％計算之利息（卷第
    109至111頁、第137頁)，經核與上揭規定相符，爰予准許。
三、被告均經合法通知，無正當理由未於言詞辯論期日到場，核
    無民事訴訟法第386條各款所列情形，爰依原告聲請，由其
    一造辯論而為判決。
四、原告主張：被告謝○○於109年4月30日15時38分許，騎乘車牌
    號碼000-000號普通重型機車，行經高雄市○○區○○○路000號
    時，因未注意車前狀況及超速行駛，不慎碰撞由原告承保、
    訴外人關樂萍所有而由訴外人蔡瑞德駕駛之車牌號碼000-00
    00號自用小客車（下稱系爭自小客），系爭自小客因而受損
    。原告已依保險契約賠付修復費用53,740元(工資13,039元
    、烤漆26,728元、零件13,973元)，爰依保險法第53條、民
    法第184條、第191條之2及第196條之規定提起本件訴訟，且
    被告謝○○之法定代理人應連帶負責等語。聲明：被告應連帶
    給付原告53,740元，及自民事追加被告聲請狀繕本送達翌日
    起至清償日止，按週年利率5%計算之利息。
五、本院的判斷：
  ㈠經查，原告主張上開交通事故係因被告謝○○駕駛車輛未注意
    車前狀況及其自述超速行駛，致系爭自小客受損之事實，業
    據原告提出高雄市政府警察局道路交通事故當事人登記聯單
    、初步分析研判表、行車執照、預期發票、估價單、電子發
    票證明聯、理賠計算書、賠償給付同意書、車損照片（卷第
    13至27頁、第87至89頁）等為證，並有本院職權函調之高雄
    市政府警察道路交通事故初步分析研判表、談話紀錄表、舉
    發違反道路交通管理事件通知單、調查報告表㈠㈡-1、現場圖
    、現場照片（卷第41至63頁）可參，而被告均經合法通知既
    未到場爭執，亦未提出書狀作何有利於己之答辯以供本院審
    酌，本院依上開調查證據結果，自應認原告之主張為真實。
    是被告就本件交通事故有過失，致系爭自小客受損，自應負
    損害賠償責任。
  ㈡按物被毀損時，被害人除得依民法第196條請求賠償外，並不
    排除民法第213條至第215條之適用。依民法第196條請求賠
    償物被毀損所減少之價額，得以修復費用為估定之標準，但
    以必要者為限（例如：修理材料以新品換舊品，應予折舊）
    。經查，系爭自小客為104年4月出廠，因本件車禍支出修復
    必要費用共53,740元（工資13,039元、烤漆26,728元、零件
    13,973元），有行車執照影本、估價單及發票可參；則系爭
    自小客既非新車，依上開說明，其修復時材料更換係以新品
    替換舊品，計算零件材料之損害賠償數額時，應扣除折舊部
    分始屬合理。又依行政院所頒固定資產耐用年數表及固定資
    產折舊率表，非運輸業用客車之耐用年數為5年，依平均法
    計算其折舊結果，每年折舊率為5分之1，並參酌營利事業所
    得稅查核準則第95條第6項規定，系爭自小客自出廠日迄本
    件事故發生時即109年4月30日，實際使用期間已逾耐用年數
    5年，惟第5年後因車輛仍堪用，不予繼續折舊，則零件扣除
    折舊後之修復費用估定為2,329元【計算方式：1.殘價＝取得
    成本÷(耐用年數＋1)即13,973÷(5+1)＝2,329（小數點以下四
    捨五入）；2.折舊額＝(取得成本－殘價)×1/（耐用年數）×（
    使用年數）即(13,973－2,329)×1/5×（5+0/12）＝11,644(小
    數點以下四捨五入）；3.扣除折舊後價值＝（新品取得成本－
    折舊額）即13,973－11,644＝2,329】，加計上開工資13,039
    元及烤漆26,728元，系爭小客車實際所受損害額應為42,096
    元。
六、綜上所述，原告依侵權行為及保險代位之法律關係，請求被
    告連帶給付42,096元，及自民事追加被告聲請狀繕本送達翌
    日之111年6月5日（111年5月25日寄存送達，卷第133-1頁）
    起至清償日止，按週年利率5%計算之利息，為有理由，應予
    准許；原告超過此範圍之請求，則無理由，應予駁回。
七、本件係就民事訴訟法第436條之8適用小額訴訟程序所為被告
    敗訴之判決，依同法第436條之20規定，應依職權宣告假執
    行，並依同法第436條之23準用第436條第2項，適用同法第3
    92條第2項規定，依職權宣告被告如預供擔保，得免為假執
    行。
八、本件兩造各為一部勝訴、一部敗訴，因原告確有提起本件訴
    訟必要，且起訴後應徵之裁判費至少為1,000元（民事訴訟
    法第77條之13規定參照），是本院認應依民事訴訟法第79條
    規定，酌量情形由被告全部負擔。
中　　華　　民　　國　　111 　年　　7 　　月　　12　　日
          　　　　高雄簡易庭  法　　官    林玉心
以上正本係照原本作成。
民事訴訟法第436 條之24第2 項：對於本判決之上訴，非以違背
法令為理由，不得為之。如對本判決上訴，須於判決送達後20日
內向本院提出上訴狀，並須表明原判決所違背之法令及其具體內
容與依訴訟資料可認為原判決有違背法令之具體事實之上訴理由
。（均須按他造當事人之人數附繕本）。
中　　華　　民　　國　　111 　年　　7 　　月　　12　　日
                              書 記 官    李月君